【裁判字號】    94,交上訴,108
【裁判日期】    950406
【裁判案由】    公共危險等
【裁判全文】
臺灣高等法院刑事判決               94年度交上訴字第108號
上  訴  人
即  被  告  乙○○
上列上訴人因公共危險等案件，不服臺灣板橋地方法院94年度交
訴字第4號，中華民國94年6月2日第一審判決(起訴案號：臺灣板
橋地方法院檢察署93年度調偵字第423號)，提起上訴，本院判決
如下：
    主  文
上訴駁回。
    事  實
一、乙○○於民國(下同）92年9月27日下午某時在位於臺北縣板
    橋市某處之餐廳與友人飲用啤酒後，明知自己受酒精影響已
    無法安全駕駛動力交通工具，竟仍駕駛車牌號碼為 HO-2318
    號之自用小客車，自上址往臺北縣新莊市方向行駛。於同日
    14時10分許行經臺北縣新莊市○○路與民安西路交岔口前時
    ，適甲○○騎乘車牌號碼為QB5-887 號之輕型機車於其前方
    之機車停等區內因紅燈而為待停，乙○○原應注意服用酒類
    而不能安全駕駛動力交通工具時，不應駕駛車輛，且汽車行
    駛時，駕駛人應注意車前狀況，並隨時採取必要之安全措施
    ，而依當時情形，又無不能注意之情事，竟疏於注意及此，
    不惟酒後已不能安全駕駛動力交通工具而仍繼續駕駛，致其
    因受酒精影響注意力不集中，無法妥適操控車輛，而未能注
    意車前甲○○停等紅燈之狀況並採取必要之煞車措施，因而
    撞及前方機車停等區內由甲○○騎乘之機車，致甲○○人車
    倒地，受有下背挫傷及左腳踝擦傷等傷害。詎乙○○無視與
    甲○○機車發生撞擊及甲○○受傷之事實，竟未下車查看甲
    ○○傷勢或為其他適當之處置，率為駕車離去而逃逸。嗣警
    到場依甲○○記下乙○○所駕車輛之車牌號碼查詢車籍資料
    後，於同日16時59分許，在臺北縣新莊民安西路122 號地下
    室查獲乙○○及其所駕車輛，經警測得其呼氣酒精濃度高達
    每公升0.65毫克而查知上情。
二、案經甲○○訴由臺北縣政府警察局新莊分局報告臺灣板橋地
    方法院檢察署檢察官偵查起訴。
    理  由
一、上揭犯罪事實，業據被告乙○○於警詢、偵查及原審審理中
    自白不諱（見92年度核退字第9247號卷第3頁，93偵緝字923
    號卷第15、27至28頁，原審卷第76至78頁），核與告訴人甲
    ○○於警詢、偵查及原審準備程序中指述之情節相符（見92
    年度核退字第9247號卷第5頁，偵21232號卷第9至10 頁，偵
    緝字第923號卷第27至28頁，原審卷第26至27頁)，堪信被告
    自白應與事實相符。此外，復有卷附被害人提出之診斷證明
    書乙份（見92年度核退字第9247號卷第15頁）、道路交通事
    故調查報告表3份（見92年度核退字第9247號卷第8至10頁）
    、現場相片12幀（見92年度核退字第9247號卷第17至19頁）
    、車籍作業系統查詢認可資料報表乙份（見92年度核退字第
    9247號卷第21頁）、酒精濃度測試報表乙份（見92年度核退
    字第9247號卷第7頁)及臺北縣政府警察局新莊分局肇事逃逸
    追查表乙份（見92年度核退字第9247號卷第6頁)可資佐證。
二、按「汽車駕駛人有左列情形之一者，不得駕車：二飲用酒類
    或其他類似物後其吐氣所含酒精濃度超過每公升零點二五毫
    克或血液中酒精濃度超過百分之零點零五以上者。」、「汽
    車行駛時，駕駛人應注意車前狀況及兩車併行之間隔，並隨
    時採取必要之安全措施。」，道路交通安全規則第114條第2
    款、第94條第3 項分別規定甚明，被告駕車行駛自應依上開
    規定而為注意。且依附卷之交通事故調查報告表所載及現場
    相片所示，本件肇事時為晴天，日間有自然光線，路況良好
    ，路面乾燥並無障礙或缺陷，視距亦屬良好，則肇事之時被
    告應無不能注意之情事，乃被告明知自己酒後因受酒精影響
    注意力不集中，已不能安全駕駛動力交通工具，竟仍率爾駕
    駛，且因而無法妥適操控車輛，復未注意車前告訴人已依規
    定停等紅燈而應採取必要之煞車措施，致撞擊告訴人之機車
    並因此造成其受傷之結果，足認其就本件告訴人之傷害結果
    為有過失，並具有相當因果關係。綜上所述，本件事證明確
    ，被告如事實欄所載之犯行堪為認定，應予依法論科。
三、核被告乙○○所為，係犯刑法第185條之3服用酒類不能安全
    駕駛動力交通工具而駕駛之公共危險罪、同法第276條第1項
    前段之過失傷害罪及同法第185條之4之肇事逃逸罪。其所犯
    上開三罪間，犯意各別，行為互殊，罪名有異，應予分論併
    罰。被告酒醉駕車，因而致人受傷，所犯過失傷害罪應依道
    路交通管理處罰條例第86條第1 項規定加重其刑。原審依刑
    法第185條之3、第276條第1項前段、第185條之4、第42條第
    2項、第41條第1項前段，道路交通管理處罰條例第86 條第1
    項、罰金罰鍰提高標準條例第1條前段、第2條規定，審酌被
    告並無因犯罪獲判罪刑之前科，有本院被告全國前案紀錄表
    乙份在卷可佐，素行非劣，教育程度為高工畢業（參被告警
    詢筆錄教育程度欄），而酒後駕車之危害及酒後不應駕車之
    觀念，已透過學校教育、政令宣導及各類媒體廣為介紹傳達
    各界週知多年，被告對於酒後不能駕車，及酒醉駕車之危險
    性，應有相當之認識，詎其明知飲酒後，不能安全駕駛，猶
    駕車上路，顯心存僥倖，並乏尊重其他用路人生命、財產安
    全之觀念，甚為可訾，並其因酒精影響致不能安全駕駛之程
    度、行為所造成之告訴人傷害之結果與肇事逃逸所致告訴人
    救護及警察追查之障礙，及其在偵審中經通緝始行到案接受
    審判，雖坦認犯行，然尚未能與告訴人達成民事上和解等犯
    罪後態度之一切情狀，論處被告乙○○服用酒類，不能安全
    駕駛動力交通工具而駕駛罪，處罰金2萬1仟元，又因過失傷
    害人罪，處拘役40日，又駕駛動力交通工具肇事，致人傷害
    而逃逸罪，處有期徒刑8 月，並就不能安全駕駛動力交通工
    具罪部分諭知易服勞役之折算標準，及就過失傷害部分諭知
    易科罰金之折算標準。本院核其認事用法均無違誤，量刑亦
    稱妥適，被告上訴空言指摘原判決不當，為無理由，應予駁
    回。
四、被告乙○○經合法傳喚，無正當理由不到庭，爰不待其陳述
    ，逕行判決。
據上論斷，應依刑事訴訟法第368條、第371條，判決如主文。
本案經檢察官陳維練到庭執行職務。
中    華    民    國    95    年     4     月    6    日
                  刑事第九庭  審判長法  官  李文成
                                    法  官  周盈文
                                    法  官  官有明
以上正本證明與原本無異。
肇事逃逸罪如不服本判決應於收受送達後十日內向本院提出上訴
書狀，其未敘述上訴之理由者並得於提起上訴後十日內向本院補
提理由書（均須按他造當事人之人數附繕本）。
其餘不得上訴。
                                    書記官  邵淑津
中    華    民    國    95    年    4     月    7     日
附錄：本案論罪科刑法條全文
刑法第185條之3：
服用毒品、麻醉藥品、酒類或其他相類之物，不能安全駕駛動力
交通工具而駕駛者，處一年以下有期徒刑、拘役或三萬元以下罰
金。
刑法第185條之4
駕駛動力交通工具肇事，致人死傷而逃逸者，處六月以上五年以
下有期徒刑。
刑法第276條
因過失致人於死者，處二年以下有期徒刑、拘役或二千元以下罰
金。
從事業務之人，因業務上之過失犯前項之罪者，處五年以下有期
徒刑或拘役，得併科3000元以下罰金。


司法院資訊處製作；財團法人民間司法改革基金會備份。
